Inventaris van het archief van de Orde van Octrooigemachtigden, (1971) 1936-1970 (1977)
Nationaal Archief, Den Haag
- Doos 38, 38
  - Orgaan etc. nrs. 156 - 164, april 1974 - mei 1977
    Compte Rendu de la réunion du com.ex. à Luxembourg - 18-22 mai 1959; comprenant le rapport concernant de la conférence de Lisbonna et le programme de travail (2x)
    ARA- AIPPI - Annuaire 1960
    Rapports pour le Congrès à Londres - 30 mai-4 juin 1960 (2x)
    ?- AIPPI - Annuaire 1960
    Congrès de Londres - rapport de synthèse
    ARA- AIPPI - Annuaire 1960 (supplément)
    ? - AIPPI - Annuaire 1960
    Resolutions et voeux du Congrès de Londres
    Programme de travail de la réunion d'Ottawa (1e deel)
    Programme de travail de la réunion d'Ottawa (2e deel)
    AIPPI - Liste des membres - jan. 1960
    ARA- AIPPI - Annuaire 1961
    Programme et rapports pour la réunion à Ottawa - 25-29 sept. 1961 (1e deel)
    AIPPI - Annuaire 1961
    Programme et rapports pour la réunion d'Ottawa - 25-29 sept. 1961 (2e deel)
    Compte Rendu de la réunion à Ottawa - 25-29 sept. 1961